【裁判字號】    95,裁,143
【裁判日期】    950125
【裁判案由】    藥事法
【裁判全文】
最  高  行  政  法  院  裁  定
                                     95年度裁字第00143號
上  訴  人  宏靈製藥有限公司
代  表  人  丙  ○
被 上訴 人  行政院衛生署
代  表  人  甲○○
訴訟代理人  乙○○
上列當事人間因藥事法事件，上訴人對於中華民國93年8月19日
臺北高等行政法院92年度訴字第3823號判決，提起上訴，本院裁
定如下：
    主  文
上訴駁回。
上訴審訴訟費用由上訴人負擔。
    理  由
按對於高等行政法院判決上訴，非以其違背法令為理由，不得為
之，行政訴訟法第242條定有明文。是對於高等行政法院判決上
訴，若未具體說明原判決違背何項法令、不適用或如何適用不當
之具體情事，即非主張原判決違背法令以為上訴理由，其上訴不
應准許。查本件上訴意旨略以：原判決忽略被上訴人執行GMP優
良藥品製造規範導致仿冒品及黑心濃縮中藥品充斥之事實，被上
訴人實施的GMP或CGMP政策有明顯瑕疵，符合行政程序法第111條
第3款、第4款、第5款及第7款規定，被上訴人顯濫用權力。況且
被上訴人依據衛生署89年5月2日衛署中會字第89023708號公告，
規定上訴人未於84年2月28日之前完成GMP優良藥品規範認證，將
終止上訴人的許可展延有效期限並將展延5年期限縮短為1年，此
與89年5月2日公告規定「不實施GMP可委託GMP藥廠製造，可展延
5年」的規定相衝突。再者，被上訴人明知中藥與西藥特質不同
，卻將西藥GMP實施於中藥，由此推論該89年5月2日公告亦應違
法，原判決顯有不妥。又許可展延5年期限的規費為新台幣（下
同）1700元，83年以前藥物工商管理法延展2年期限的規費為700
元或800元，可知展延年限為決定規費收取的標準，被上訴人卻
稱流程相同是收取規費亦應相同，被上訴人顯涉嫌不當得利並違
反公平交易法及平等原則。違反89年5月2日公告者仍獲得被上訴
人准予延展期限為5年者有27張許可延展證，是被上訴人顯違反
公平信賴的平等原則。爰請廢棄原判決，並撤銷訴願決定及原處
分等語。經核上訴論旨，旨在述說原處分不當之理由，並泛稱原
判決未予撤銷原處分不當。乃上訴人以其對法律上見解之歧異，
就原審取捨證據、認定事實之職權行使，指摘原判決不當。惟對
原判決究竟有何違背法令之事由，並未具體指明。參照首揭規定
，其上訴難認為合法，應予駁回。
依行政訴訟法第249條第1項前段、第104條、民事訴訟法第95條
、第78條，裁定如主文。
中    華    民    國    95    年     1    月    25    日
                  第三庭審判長法  官  徐  樹  海
                              法  官  黃  合  文
                              法  官  吳  明  鴻
                              法  官  林  茂  權
                              法  官  鄭  小  康
以  上  正  本  證  明  與  原  本  無  異
中    華    民    國    95    年    1     月    26    日
                              書記官  王  福  瀛


司法院資訊處製作；財團法人民間司法改革基金會備份。
